【裁判字號】    99,上易,296
【裁判日期】    990520
【裁判案由】    賭博
【裁判全文】
臺灣高等法院高雄分院刑事判決         99年度上易字第296號
上  訴  人  臺灣高雄地方法院檢察署檢察官
被      告  甲○○
上列上訴人因被告賭博案件，不服臺灣高雄地方法院99年度易緝
字第8 號中華民國99年2 月26日第一審判決（起訴案號：臺灣高
雄地方法院檢察署97年度偵字第12017 、14650 、14808 號），
提起上訴，本院判決如下：
    主  文
原判決撤銷。
甲○○犯賭博罪，處罰金新台幣貳仟元，如易服勞役，以新台幣
壹仟元折算壹日。扣案新台幣貳仟元沒收。
    事  實
一、緣殷大發（已本院另案判決無罪確定）於高雄市○○區○○
    路289 號1 樓迪士多育樂廣場擺設「四皇冠」等電子遊戲機
    供不特定人賭博財物，其方式為先依一定比例開分後打玩，
    如輸則賭金歸殷大發所有，如贏則可以分數兌換現金，殷大
    發並雇用王雪惠（已本院另案判決無罪確定）等人擔任開分
    、洗分、兌換現金之工作。民國97年4 月21日下午6 時許，
    甲○○至迪士多育樂廣場打玩「四皇冠」電子遊戲機具，以
    一比十之比例開分後打玩，迄同日下午10時許，甲○○因欲
    離去，乃將贏得分數向王雪惠兌換現金新台幣（下同）2 千
    元。嗣於同日下午10時55分許，甲○○甫走出迪士多育樂廣
    場外，即在高雄市○○區○○路287 號前為警查獲，扣得甲
    ○○所有賭博所得財物2 千元。
二、案經高雄市政府警察局小港分局移送及臺灣高雄地方法院檢
    察署檢察官自動檢舉偵查起訴。
    理  由
一、上開事實，已經證人即員警黃進坤於原審審理中結證稱其等
    因接獲民眾報案，故佯裝客人進入迪士多育樂廣場，看到被
    告甲○○表示要洗分，並走向櫃檯，員工即交香菸盒予被告
    甲○○，被告甲○○不久就離開，其有向迪士多育樂廣場外
    之同事告知被告甲○○之特徵及穿著等語（見原審卷第60－
    66頁）；證人即員警葉明隆於原審審理中結證稱其接獲黃進
    坤告知被告甲○○之特徵後，即盤查被告甲○○，被告甲○
    ○坦承賭博財物，並交出賭博所得財物2 千元等語（見原審
    卷第68－75頁）；且經原審勘驗員警97年4 月21日蒐證錄影
    光碟結果，被告甲○○於當日下午10時27分16秒機臺走向櫃
    臺及可見有放東西動作，但無法確認放置何物，被告甲○○
    旋於同日下午10時29分40秒返回機臺打玩，有原審勘驗筆錄
    在卷可憑（見原審卷1 第147 －149 頁）；復有2 千元扣案
    可佐。又被告甲○○亦始終坦承賭博財物之情，核與上開證
    據相符。再互核上述各節以觀，證人即員警黃進坤證述情節
    與蒐證錄影所示情形並無歧異，且證人即員警葉明隆隨後盤
    查被告甲○○，被告甲○○亦確實坦承賭博財物及取出贏得
    賭金2 千元扣案，另參以被告甲○○自始即坦承賭博財物，
    且被告甲○○於本院審理中知悉殷大發、王雪惠等人已經另
    案判決無罪確定後，猶坦承自己賭博犯行，而被告甲○○與
    殷大發、王雪惠等人亦素無嫌隙，則被告甲○○豈有寧可自
    陷賭博犯罪，而執意誣指殷大發、王雪惠等人犯罪之理？是
    足認證人即員警黃進坤、葉明隆之證述及被告甲○○之自白
    ，均與事實相符。從而，被告甲○○賭博犯行，事證明確，
    犯行堪以認定。
二、核被告甲○○所為，係犯刑法第266 條第1 項前段之賭博罪
    。
三、原審不察，遽予被告甲○○無罪之諭知，自有未當。檢察官
    上訴意旨，指摘原判決不當，非無理由，自應予撤銷改判。
    爰審酌被告甲○○賭博財物固有不當，惟賭博所得財物非多
    ，且行為後坦承犯行等一切情狀，量處如主文所示之刑，並
    諭知易服勞役之折算標準。扣案2 千元為被告甲○○所有，
    且為犯罪所得之物，已據被告甲○○供承在卷，應依刑法第
    38條第1 項第3 款規定宣告沒收。
據上論結，應依刑事訴訟法第369 條第1 項前段、第364 條、第
299 條第1 項前段，刑法第266 條第1 項前段、第42條第3 款、
第38條第1 項第3 款，判決如主文。
本案經檢察官李門騫到庭執行職務。
中    華    民    國    99    年    5     月    20    日
                  刑事第八庭    審判長法  官  洪兆隆
                                      法  官  張盛喜
                                      法  官  郭玫利
以上正本證明與原本無異。
不得上訴。
中    華    民    國    99    年    5     月    20    日
                                      書記官  梁美姿
附錄本件判決論罪科刑法條
中華民國刑法第266條第1項：
在公共場所或公眾得出入之場所賭博財物者，處 1 千元以下罰
金。但以供人暫時娛樂之物為賭者，不在此限。

司法院資訊處製作；財團法人民間司法改革基金會備份。
